【裁判字號】    97,中簡上,502
【裁判日期】    970731
【裁判案由】    竊盜
【裁判全文】
臺灣臺中地方法院刑事判決           97年度中簡上字第502號
上  訴  人  臺灣臺中地方法院檢察署檢察官
上訴人  即
被      告  甲○○
上列上訴人等因竊盜案件，不服本院臺中簡易庭九十七年度中簡
字第六七三號中華民國九十七年四月十一日第一審簡易判決（聲
請簡易判決處刑案號：臺灣臺中地方法院檢察署九十七年度偵字
第三五一六號），均提起上訴，本院管轄之第二審合議庭，判決
如下：
    主    文
上訴均駁回。
    犯罪事實
一、甲○○基於意圖為自己不法所有之竊盜犯意，於民國九十六
    年十一月十九日十二時許，在臺中市○區○○路四六六巷十
    一號丙○○所開設之店內，佯裝購物，趁丙○○至倉庫取貨
    未及注意之際，以徒手確取丙○○所有置於店內之皮包一只
    【內有現金新臺幣（下同）一萬元、ＮＯＫＩＡ牌手機一支
    、戒指一只、壽山石一塊、玉一塊】，得手後隨即逃逸。其
    食髓知味，另基於基於意圖為自己不法所有之竊盜犯意，於
    九十七年一月二十八日十一時，在臺中市○區○○路五○八
    號咖啡店內，趁該店店場乙○○工作疏未注意之際，即以徒
    手竊取乙○○所有置於店內桌上之米白色手提包一只（內有
    黑色皮夾一個、手機二支）。嗣乙○○發現遭竊報警處理，
    於同日十一時二十分，為警在臺中市○區○○路四六六巷五
    號前查獲。並扣得甲○○自丙○○、乙○○處所竊取之現金
    一萬元（已發還丙○○）、米白色手提包一只（內有黑色皮
    夾一個、手機二支）（均已發還乙○○）。
二、案經臺中市警察局第二分局報請臺灣臺中地方法院檢察署檢
    察官偵查後聲請簡易判決處刑。
    理    由
一、訊據上訴人即被告（下稱被告）甲○○對於前揭犯罪事實均
    坦承不諱，並據被害人丙○○、乙○○指訴稽詳，且經證人
    盧昱伶於警詢時證證述明確，復有贓物認領保管單、贓物認
    領保管收據各一份、照片九張、監視錄影翻拍畫面二張在卷
    足證。被告竊取前開物品既遂，足證其確有為自己不法所有
    之意圖甚明。被告自白核與事實相符，事證明確，其前開犯
    行，均堪認定。
二、核被告所為，均係犯刑法第三百二十條第一項之竊盜罪。被
    告所犯二次竊盜犯行，犯意各別，構成要件不同，應予分論
    併罰。原判決本同上開見解，適用刑法第三百二十一條第一
    項、第五十一條第五款、第四十一條第一項前段、刑法施行
    法第一條之一之規定，量處被告有期徒刑各三月，應執行有
    期徒刑五月，並諭知易科罰金之折算標準，核其認事用法均
    無不合，量刑亦屬妥適。被告上訴意旨雖以：其坦承犯行，
    並將所竊得之財物歸還被害人，且已與被害人乙○○和解，
    並其如因本案判刑，其假釋亦將遭撤銷云云，而指摘原審判
    決不當，惟本件被告所竊得之財物，除被害人乙○○部分係
    當場遭查獲，而業已發還被害人乙○○，另扣得之被告所竊
    取之一萬元亦已發還被害人丙○○外，被害人丙○○其餘遭
    竊之皮包一只、手機一支，戒指一只及玉石等財物，被告均
    未賠償而未與被害人丙○○達成和解，且被告因本案遭判刑
    後，其假釋將遭撤銷，此亦非原判決認事用法有何違誤，被
    告空言提起上訴，並無可採，本件被告上訴即無理由，應予
    駁回。又公訴人上訴意旨略以：被告迄未賠償被害人丙○○
    損失，難認有悔意，原審量刑過輕云云，而指摘原審判決不
    當。惟按關於刑之量定，係實體法上賦予法院得為自由裁量
    之事項，倘其未有逾越法律所規定之範圍，或濫用其權限，
    即不得任意指摘為違法（最高法院七十五年臺上字第七○三
    三號判例意旨參照），且在同一犯罪事實與情節，如別無其
    他加重或減輕之原因，下級審量定之刑，亦無過重或失輕之
    不當情形，則上級審法院對下級審法院之職權行使，原則上
    應予尊重（最高法院八十五年度臺上字第二四四六號判決意
    旨參照）。是原判決認定被告竊取被害人丙○○、乙○○前
    開財物等事實，各成立竊盜罪，事證明確，審酌被告之犯罪
    手段、犯罪動機、犯罪所生之損害程度、被告犯罪後之態度
    等情狀，適用刑法第三百二十一條第一項、第五十一條第五
    款、第四十一條第一項前段、刑法施行法第一條之一之規定
    ，對被告各量處有期徒刑三月，應執行有期徒刑五月，並諭
    知易科罰金之折算標準，核其認事用法及量刑，並無違誤或
    不當之處，揆諸前開裁判意旨，原審判決，自應予維持。基
    此，本院認原審之認事用法，於法並無不合，量刑亦屬妥適
    ，檢察官援引告訴人丙○○請求上訴理由據以提起上訴，其
    上訴意旨認為被告迄未賠償告訴人，原審量刑過輕，請求撤
    銷改判較重之刑，本院認為原審判決認事用法既無任何疏漏
    或違誤之處，而量刑係屬法官在法定刑範圍內得自由裁量之
    事項，且原審量刑並未失輕，公訴人執前開理由據以對原審
    提起上訴請求撤銷改判，顯無理由。是以，公訴人上訴為無
    理由，亦應予駁回。
據上論斷，應依刑事訴訟法第四百五十五條之一第三項、第三百
七十三條、第三百六十八條，判決如主文。
中    華    民    國    97    年    7     月    31    日
                  刑事第六庭    審判長法  官  洪俊誠
                                      法  官  高英賓
                                      法  官  戴博誠
上正本證明與原本無異。
本件不得上訴。
                                      書記官  林政佑
中    華    民    國    97    年    7     月    31    日


司法院資訊處製作；財團法人民間司法改革基金會備份。
